# 股份支付中的汇率问题

提问人：jenson86 时间：2010-05-11 18:15:06
公司本位币为RMB. 08年底授予一笔期权给管理层，期权分三年可以行权，授予日对期权公允价值进行了评估，为USD100M，按照授予日汇率折算成RMB680M，然后分三年计入费用； 09 年 6 月份将期权行权价进行了调整，然后确认了一公允价值增加，为USD10M，按照调整日汇率折算成RMB69M，然后分两年半计入费用， 09 年计入费用金额为680/3+69/5； 10 年初将期权无条件取消，加速确认剩下的部分680/3 2+69/5 4
上述做法有问题吗？我对汇率的采用方法不是很确定： 1. 汇率用授予日，然后一直不动？ 2. 期权条款调整后，计算公允价值的增加，简单先计算美元，然后再按照调整当日汇率折算?（评估报告只有美元金额） 3. 取消期权时候也不调整汇率?
谢谢啊！！！！

回答人：chenyiwei
回复 楼主 jenson86 的帖子首先要明确的是该期权是否为权益结算的股份支付。如果是现金结算的股份支付或者有现金选择权的股份支付，则期末的负债余额需将评估的以美元表示的期末公允价值按期末现行汇率折合为人民币计量。 如果是权益结算的股份支付，由于权益工具的后续公允价值变动不予确认，因此在以后等待期内的每个会计期间末，是不对权益工具价值进行汇率调整的，仍然基于授予日的汇率进行折算。在你说的案例中，行权价调整导致的“公允价值增加”不应直接按照以美元表示的公允价值增加额乘以期末汇率计算，而应当是将增加以后的以美元表示的公允价值按照修改后条件的生效日的汇率折合为人民币，扣除原先的股份支付于授予日的公允价值（以美元表示）按授予日汇率计算的人民币金额后的差额作为在后续2.5年内摊销的基础。 以权益结算的股份支付在取消时作为加速行权处理，加速行权本质上是费用的提前分摊，仅仅改变费用的所属期间而不影响等待期内的费用总额，所以不存在按照加速行权日的汇率重新计算股份支付整体公允价值的问题。